臺灣高雄地方法院民事判決
111年度雄簡字第603號
原      告  林清吉
被      告  宋佩珊

上列當事人間請求損害賠償事件，原告提起刑事附帶民事訴訟，
經本院刑事庭移送前來（110 年度審交附民字第188 號），本院
於民國111年6月7日言詞辯論終結，判決如下：
    主      文
被告應給付原告新臺幣貳拾貳萬捌仟肆佰伍拾捌元，及自民國一
一○年四月十九日起至清償日止，按週年利率百分之五計算之利
息。
原告其餘之訴駁回。
本判決第一項得假執行；但被告以新臺幣貳拾貳萬捌仟肆佰伍拾
捌元為原告預供擔保，得免為假執行。
    事實及理由
一、本件被告經合法通知，未於言詞辯論期日到場，核無民事訴
    訟法第386 條各款所列情形，爰依原告聲請，由其一造辯論
    而為判決。　　
二、原告主張：被告於民國109年5月4日11時30分許，駕駛車牌
    號碼0000-00號自用小客車，沿高雄市前鎮區文橫三路由東
    往西方向行駛，駛至文橫三路與中山二路口時欲左轉彎，因
    疏未注意車前狀況，並隨時採取必要之安全措施，亦疏未注
    意車輛行駛至交岔路口，轉彎車應讓直行車先行，竟貿然左
    轉，適伊騎乘車牌號碼000-000 號普通重型機車，沿該路口
    行人穿越道由西往東方向行駛至該處，兩車遂發生碰撞（下
    稱系爭事故），伊當場人車倒地，因而受有左側脛骨腓骨開
    放性骨折、脛骨高原骨折、左踝撕裂性骨折及左腳深部撕裂
    傷等傷害（下稱系爭傷害）。被告上開所為涉犯過失傷害罪
    ，業經本院110 年度交簡字第3033號刑事判決判處罪刑確定
    在案（下稱系爭刑案）。伊因系爭事故受有醫藥費新臺幣（
    下同）16萬4,115元、不能工作之薪資損失14萬2,800元及非
    財產上損害20萬元等損害。爰依侵權行為之法律關係，提起
    本訴等語。並聲明：被告應給付原告50萬6,915元，及自刑
    事附帶民事訴訟起訴狀繕本送達翌日起至清償日止，按週年
    利率5 ％計算之利息。
三、被告未於言詞辯論期日到場，亦未提出書狀作何聲明或陳述
    。 　　
四、本院得心證之理由：
（一）原告主張被告於上開時、地就系爭事故之發生具有過失，
      並致原告受有上開傷害等事實，業有系爭刑案判決在卷可
      稽，而被告經合法通知而未於言詞辯論期日到場，亦未提
      出準備書狀爭執，依民事訴訟法第436條第2項、第280條
      第3項準用同條第1 項擬制自認規定，自應堪信原告主張
      為真實，洵屬有據。
（二）按因故意或過失，不法侵害他人之權利者，負損害賠償責
      任；不法侵害他人之身體或健康者，對於被害人因此喪失
      或減少勞動能力或增加生活上之需要時，應負損害賠償責
      任；不法侵害他人之身體、健康、名譽、自由、信用、隱
      私、貞操，或不法侵害其他人格法益而情節重大者，被害
      人雖非財產上之損害，亦得請求賠償相當之金額，為民法
      第184 條第1 項前段、第193 條第1 項、第195 條第1 項
      前段所明文。經查，被告因有前開過失，致發生系爭事故
      ，原告並受有上開傷害，原告依前開規定請求被告賠償其
      所受之損害，即屬有據。是本件原告得請求被告賠付之項
      目及金額為何？析述如下：
　１、關於原告主張醫藥費16萬4,115元、不能工作之薪資損失14
      萬2,800元（以每月最低工資2萬3,800元計算，共6個月）
      等共計30萬6,915元，業據原告提出診斷證明書、醫藥費
      單據等件在卷可稽（附民卷第7至55頁），堪信屬實，應
      屬有據。　　
　２、原告因系爭事故受有上開傷害，已如前述，其精神上自受
      有痛苦，原告請求被告賠償非財產上損害，洵屬有據。而
      精神慰撫金之酌定，除被害人所受之傷害及痛苦程度外，
      尚應審酌兩造之身分地位、學識經歷、財產狀況等節以定
      之。查原告為國中畢業，從事清潔人員，目前平均月薪2
      萬多元，業據原告陳明在卷。而被告為大學肄業之智識程
      度，亦據個人戶籍資料查詢結果記載明確。復經由本院調
      取兩造稅務電子閘門財產調件明細表，審酌兩造財產狀況
      ，並考量原告所受傷勢等一切情狀，認原告得向被告請求
      15萬元之非財產上損害，應屬適當，逾此部分之請求，則
      屬過高，自當駁回。　　
（三）次按損害之發生或擴大，被害人與有過失者，法院得減輕
       其賠償金額，或免除之，民法第217 條第1 項定有明文
      。此項規定之目的，在謀求加害人與被害人間之公平，故
      在裁判上法院得以職權減輕或免除之。復按汽車行駛時，
      駕駛人應注意車前狀況及兩車並行之間隔，並隨時採取必
      要之安全措施；汽車行駛至交岔路口，轉彎車應讓直行車
      先行，道路交通安全規則第94條第3 項、第102 條第1 項
      第7 款分別定有明文。經查，依高雄市政府警察局道路交
      通事故初步分析研判表所示（系爭刑案警卷第13頁），歸
      屬被告之肇事原因（或違規事實）為「車輛行駛時，駕駛
      人應注意車前狀況，並隨時採取必要之安全措施」；而歸
      屬原告之肇事原因（或違規事實）為「機車不在規定車道
      行駛(行駛行人穿越道)」，顯見原告就系爭事故之發生亦
      與有過失，此復為原告所不爭執。是本院審酌上開雙方過
      失情節，認由兩造各負50％之過失責任，應屬適當。是依
      此過失比例計算結果，原告得請求被告賠償之數額為22萬
      8,458元【計算式：(醫藥費16萬4,115元＋不能工作之薪資
      損失14萬2,800元＋非財產上損害15萬元）×50％＝22萬8,458
      元，元以下四捨五入】
五、綜上所述，原告依侵權行為法律關係，請求被告給付22萬8,
    458元，及自刑事附帶民事訴訟起訴狀繕本送達翌日（該繕
    本於110年4月8日寄存送達，於10日後即110年4月18日生效
    ，見附民卷第59、61頁）即110年4月19日起至清償日止，按
    週年利率5 ％計算之利息之範圍內，為有理由，應予准許；
    逾此範圍外之請求，則屬無據，應予駁回。
六、本件原告就醫療費用、不能工作之薪資損失及非財產上損害
    等損失提起刑事附帶民事訴訟，而由本院刑事庭依刑事訴訟
    法第504條第1 項規定，裁定移送前來，依同條第2 項規定
    免繳納裁判費，其於本院審理期間，此部分原並無訴訟費用
    負擔問題，附此敘明。
七、就原告勝訴部分，依民事訴訟法第389 條第1 項第3 款規定
    ，應依職權宣告假執行，並由本院依民事訴訟法第392 條第
    2 項之規定，依職權宣告被告為原告預供擔保，得免為假執
    行。
八、據上論結，本件原告之訴為一部有理由、一部無理由，依民
    事訴訟法第389 條第1 項第3 款、第392 條第2 項，判決如
    主文。 
中　　華　　民　　國　　111 　年　　6 　　月　　23　　日
                  高雄簡易庭　法　　　官  饒志民
以上正本係照原本作成。
如不服本判決，應於送達後20日內，向本院提出上訴狀並表明上
訴理由，如於本判決宣示後送達前提起上訴者，應於判決送達後
20日內補提上訴理由書（須附繕本）。
中　　華　　民　　國　　111 　年　　6 　　月　　23　　日
      　　　　　　　　　　　　書　記　官  史華齡